臺灣高雄地方法院民事判決　九十年度小上字第一三九號
　　上　訴　人　甲○○
　　被　上訴人　鳥松鄉農會
　　法定代理人　陳國立
右當事人間請求損害賠償事件，上訴人對於中華民國九十年九月十七日本院鳳山簡易
庭九十年度鳳小字第二九０號第一審判決提起上訴，本院判決如左：
    主  文
上訴駁回。
第二審訴訟費用由上訴人負擔。
    理  由
一、按對於小額程序之第一審裁判之上訴或抗告，非以其違背法令為理由，不得為之
    。又上訴狀內應記載上訴理由，表明(一)原判決所違背之法令及具體內容。(二)依訴
    訟資料可認為原判決有違背法令之具體事實，民事訴訟法第四百三十六條之二十
    四第二項、同條之二十五，分別定有明文。次按小額程序之第二審判決，依上訴
    意旨足認上訴為無理由者，得不經言詞辯論為之，民事訴訟法第四百三十六條之
    二十九亦定有明文。
二、本件上訴人上訴意旨略以：被上訴人積欠上述人報費新台幣（下同）四千元，自
    八十三年間至今均未償還，經上訴人於八十八年起訴請求，並由雲林地方法院移
    轉至鈞院審理，歷經上訴人五次起訴及二次上訴，期間長達二年多，致上訴人花
    費七次郵資三千一百餘元、車資及餐飲費用四千二百元、及其他訴訟費用
    、催討掛號郵資、收據印花、錄音帶、戶籍謄本等並加計如上述金額寄放在銀行
    可得之利息合計一千八百餘元，以上項合計九千二百餘元，如被上訴人如
    期給付，則上訴人即不會支出此費用，故此為被上訴人故意或過失所致，其應依
    民法第一百八十四條第一項侵權行為之法律關係負損害賠償之責。再被上訴人於
    原審開庭時故意否認向上訴人請求刊登報紙廣告一事，致上訴人名譽、信用、人
    格等權益受損，爰依民法第一百九十五條第一項前段請求非財產損害賠償一萬元
    。又依民法第二百二十條規定，被上訴人係故意拖欠，依該條規定，應加重其罰
    。另上訴人於原審提出之民法債編第二百三十一條、第二百二十條、第二百二十
    六條、第二百二十四條及第一百八十四條第二項規定原審均不予考慮，顯有不當
    ，爰請求廢棄原判決等語。
三、本件訴訟標的金額為十萬元以下，原審乃依小額訴訟程序審理，而上訴人對於該
    小額訴訟第一審判決不服，乃於九十年十月八日提出上訴，並以前開上訴意旨為
    辯，惟核其上訴狀理由所載內容，其依民法第一百八十四條第一項侵權行為之法
    律關係請求七次郵資三千一百餘元、車資及餐飲費用四千二百元、及其他
    訴訟費用、催討掛號郵資、收據印花、錄音帶、戶籍謄本等並加計如上述金額寄
    放在銀行可得之利息合計一千八百餘元，以上項合計九千二百餘元，如被
    上訴人如期給付，則上訴人即不會支出此費用，故此為被上訴人故意或過失所致
    。惟查，上開費用均係雙方進行訴訟程序上的攻擊或防禦方法，即行使憲法第十
    六條規定的人民訴訟權利所由而生之費用，如屬民事訴訟費用法規定之各項費用
    ，法院於終局裁判時即同時律定訴訟費用應由其中一造負擔，勝訴之一方即於聲
    請強制執行時得併為執行以滿足其訴訟上之花費，此等費用核與不法侵害他人權
    利之侵權行為有間。又上訴人主張被上訴人於原審開庭時故意否認向上訴人請求
    刊登報紙廣告一事，致上訴人名譽、信用、人格等權益受損，爰依民法第一百九
    十五條第一項前段請求非財產損害賠償一萬元云云。經查，被上訴人縱於原審開
    庭時故意否認向上訴人請求刊登報紙廣告一事，惟此為舉證責任之問題，上訴人
    仍得舉證以實其說，並不致損害其應受償之財產權，更不致減損上訴人名譽、信
    用、人格等權益在社會上之評價，是其主張應依民法第一百九十五條第一項前段
    請求非財產損害賠償一萬元云云，顯無理由。另上訴人主張於原審提出之民法債
    編第二百三十一條、第二百二十條、第二百二十六條、第二百二十四條及第一百
    八十四條第二項規定原審均不予考慮，顯有不當云云。惟查，上訴人提出之前開
    規定均與原審適用之法律無涉，復未針對原判決有何違背法令之具體內容及依訴
    訟資料可認為原判決違背法令之具體事實而為說明。綜上所述，上訴人提起本件
    上訴，顯無理由，爰不經言詞辯論予以駁回。
四、依民事訴訟法第四百三十六條之二十九、第七十八條，判決如主文。
中　　　華　　　民　　　國　　 九十一 　　年　　 四　　　月  　十二 　　日
                              臺灣高雄地方法院民事庭
~B審判長法官　沈建興
~B法　　　官　陳樹村
~B法　　　官　官信成
右為正本係照原本作成。
本判決不得上訴。
中　　　華　　　民　　　國　 　九十一 　　年　　 四　　  月 　 十二   　日
~B法院書記官　謝群育
